臺灣高等法院刑事判決
108年度上易字第2405號
上  訴  人  
即  被  告  舒以平




上列上訴人因違反毒品危害防制條例案件，不服臺灣桃園地方法
院108年度審易字第1138號，中華民國108年7月12日第一審判決
（起訴案號：臺灣桃園地方檢察署108年度毒偵字第1660號），
提起上訴，本院判決如下：
    主  文
上訴駁回。
    事  實
一、舒以平基於施用第二級毒品甲基安非他命之犯意，於民國10
    8年3月12日下午3、4時許，在桃園市蘆竹區大竹路之宿舍，
    以玻璃球燒烤吸食煙霧之方式，施用甲基安非他命1次。嗣
    於108年3月13日下午3時30分許，其在桃園市○○區○○路000○0
    號前為警攔查，警方得其同意搜索後，當場扣得甲基安非他
    命1包（驗餘淨重0.3782公克），並得其同意採集尿液送驗
    ，檢驗結果呈現安非他命及甲基安非他命之陽性反應而查獲
    。
二、案經桃園市政府警察局報告臺灣桃園地方檢察署檢察官偵查
    起訴。
    理  由
一、關於證據能力部分：
    本判決所引用之證據資料，無論供述證據或非供述證據，檢
    察官均同意有證據能力；上訴人即被告舒以平則在本院言詞
    辯論終結前均未聲明異議，依刑事訴訟法第159條之5第2項
    規定，視為同意作為證據；且本院審酌供述證據作成時之情
    況，認為適當；非供述證據，亦查無非法取得而應予排除之
    情形，自均得作為證據。
二、認定犯罪事實所憑之證據及理由：
    上開犯罪事實，業據上訴人於原審及本院審判中自白明確；
    且警方對其採集之尿液送檢驗後，結果呈現安非他命及甲基
    安非他命之陽性反應，此有桃園市政府警察局被採尿人尿液
    暨毒品真實姓名與編號對照表，及台灣檢驗科技股份有限公
    司編號UL/2019/00000000號之濫用藥物檢驗報告各1份在卷
    可參（見毒偵卷第20、53頁）；並有其施用剩下之毒品1包
    扣案可佐，有自願受搜索同意書、搜索扣押筆錄、扣押物品
    目錄表及蒐證照片可稽（見毒偵卷第16至19、23頁）；而該
    毒品經送上開檢驗公司鑑定後，檢出甲基安非他命之成分（
    驗餘淨重0.3782公克），亦有該公司編號UL/2019/00000000
    號之藥物檢驗報告1份在卷可憑（見毒偵卷第54頁）。足認
    其自白與事實相符，其有上開施用第二級毒品之犯行，可以
    認定。
三、論罪：
  ㈠上訴人曾因施用毒品案件，經執行觀察、勒戒後，被評定為
    無繼續施用毒品之傾向，於98年10月26日執行完畢釋放，又
    於上開觀察、勒戒執行完畢後5年內，於99年3月間再因施用
    毒品案件，經臺灣新北地方法院以99年度簡字第5446號判處
    有期徒刑4月確定，有其前案紀錄表在卷可考（見本院卷第5
    0、64頁）。從其曾經在上開觀察、勒戒執行完畢釋放後5年
    內，未久即再犯施用毒品案件受判處徒刑，足見其再犯率甚
    高，原實施之觀察、勒戒已無法收其實效，其所為合於毒品
    危害防制條例第23條第2項所定「5年內再犯」施用毒品罪之
    追訴要件，應依法論科。
  ㈡甲基安非他命為毒品危害防制條例第2條第2項第2款所明定之
    第二級毒品，不得非法持有、施用。核上訴人所為，係犯毒
    品危害防制條例第10條第2項之施用第二級毒品罪。其為施
    用第二級毒品，而持有甲基安非他命之低度行為，已為嗣後
    施用之高度行為所吸收，不另論罪。
  ㈢上訴人曾因犯施用第二級毒品、竊盜、偽造文書、侵占、誣
    告及詐欺等數罪，各經法院判處有期徒刑確定，入獄接續執
    行後，於103年5月9日假釋出獄，其後因再犯罪，經撤銷假
    釋，入獄執行殘刑7月8日，於105年3月28日執行完畢等節，
    有上開前案紀錄表可考（見本院卷第47、48、61頁）。其在
    上開徒刑執行完畢後5 年以內，故意再犯本件有期徒刑之罪
    ，且與前案中之施用第二級毒品罪之犯罪性質相同，顯見其
    未戒除毒癮，對刑罰之反應力薄弱，應依刑法第47條第1項
    規定加重其刑。
　㈣至於上訴人上訴雖主張其自首本件犯行，然其於108年3月13
    日為警查獲當日，無論在警詢或檢察官訊問時，均否認本件
    施用行為，此有其警詢筆錄及檢察官訊問筆錄在卷可憑（見
    毒偵卷第6頁背面、第51頁背面），足見其並無在警方未發
    覺上開犯罪前自首犯行之事，其主張依自首減刑乙節，並無
    依據。　
四、駁回上訴之理由：
    被告上訴略以：其自知犯下此起施用毒品罪，實屬咎由自取
    ，無怨天尤人之意，但其已在原審自白犯行，請能寬減刑期
    ，以照顧其年邁父親等語。惟查，原審關於科刑業已說明：
    上訴人有累犯加重刑罰事由，並審酌其前已因施用毒品案件
    經法院判處罪刑確定，竟未能自新，仍再施用毒品，戕害自
    身健康，漠視法令禁制，所為誠屬不當，再衡以其犯後坦承
    犯行，及其犯罪之動機、情節、所生危害、生活狀況、素行
    、年紀以及智識程度等一切情狀，而量處有期徒刑5月等語
    。顯已斟酌量刑應審酌之情狀（已包括上訴人自白犯罪之犯
    後態度在內），核無不當。況其曾因犯施用第二級毒品罪，
    經臺灣臺北地方法院以99年度易字第3124號判處有期徒刑5
    月確定，有上開前案紀錄表可稽（見本院卷第51頁），原審
    此次量處之刑度，並無過重之處；再者，對於施用毒品者之
    處罰，係側重在透過相當期間之徒刑，藉以隔離毒品、戒除
    依賴，俾能助其真正戒除毒癮，以利日後重返社會之更生，
    而從上訴人屢犯施用毒品罪觀之，足徵其毒癮甚深，自應透
    過較長之刑期，以助其戒除毒癮。因此原審量處之刑度，無
    違罪刑相當原則。此外，原審就扣案之甲基安非他命1包（
    含包裝袋），依毒品危害防制條例第18條第1項前段規定，
    諭知沒收銷燬，經核亦無違誤。
五、綜上所述，原審之認事用法核無違誤，量刑亦無過重之處。
    被告上訴執前詞指摘原判決不當，為無理由，應予駁回。
據上論斷，應依刑事訴訟法第368條、第364條，判決如主文。
本案經臺灣桃園地方檢察署檢察官李允煉起訴，臺灣高等檢察署
檢察官賴正聲到庭執行職務。
中　　華　　民　　國　 109　　年　　3 　　月　　11　　日
                刑事第二十二庭  審判長法　官  洪于智
                                      法　官  汪怡君
                                      法　官  陳銘壎
以上正本證明與原本無異。
不得上訴。
                                      書記官  吳思葦
中　　華　　民　　國　 109　　年　　3 　　月　　11　　日
附錄：本案論罪科刑法條全文
毒品危害防制條例第10條　　　
施用第一級毒品者，處6月以上5年以下有期徒刑。
施用第二級毒品者，處3年以下有期徒刑。